臺灣新北地方法院刑事判決
111年度易字第22號
聲  請  人  臺灣新北地方檢察署檢察官
被      告  高頂軒


上列被告因妨害自由案件，經檢察官聲請以簡易判決處刑（110
年度偵字第40013號），本院認不宜以簡易判決處刑（原受理案
號：110年度簡字第5000號），改依通常程序審理判決如下：
    主  文
本件公訴不受理。
   理  由
一、原聲請簡易判決處刑意旨略以：乙○○係甲○○之前員工，雙方
    工作關係發生爭執，詎乙○○竟基於恐嚇危害安全之犯意，於
    民國110年7月22日15時2分許，撥打電話予當時在新北市○○
    區○○街000巷00號住處之甲○○，並在電話中以「我現在要給
    你死」、「你家碧華里齁，我現在跟你講，碧華里喔，幾樓
    我忘了，上禮拜我已經叫少年仔去你家了」等加害生命、身
    體之事恫嚇甲○○，致甲○○心生畏懼，致生危害於安全。因認
    被告所為，係犯刑法第305條之恐嚇危害安全罪嫌云云。
二、按一事不再理為刑事訴訟法之基本原則，蓋對同一被告之一
    個犯罪事實，祇存有一個刑罰權，不容重複裁判，故檢察官
    就同一事實，無論其為先後兩次起訴或在一個起訴書內重複
    追訴，法院均應就重行起訴之部分為不受理判決；又訴訟上
    一事不再理之原則，於實質上一罪或裁判上一罪，均有其適
    用（最高法院60年臺非字第77號判例參照）。而按同一案件
    繫屬於有管轄權之數法院者，由繫屬在先之法院審判之，不
    得審判之法院，應諭知不受理之判決，並得不經言詞辯論為
    之，刑事訴訟法第303條第7款、第8條、第307條分別定有明
    文。
三、經查：
（一）被告前為李萌漟、甲○○公司下屬，基於恐嚇危害安全之犯
      意而分別為下列行為：㈠於民國110年7月22日下午3時2分
      許，以撥打電話之方式，對甲○○恫稱：「我到時帶人去你
      家拜訪」、「我恐你啦」、「現在就要給你死」等語，致
      甲○○心生畏懼，足生危害於安全（下稱「前案㈠」）。㈡於
      110年7月26日下午6時39分許，騎乘車牌號碼000-000號普
      通重型機車至桃園市○○區○○路000號李萌漟住處前，以灑
      冥紙之方式為恐嚇行為，致李萌漟心生畏懼，足生危害於
      安全。被告上開2恐嚇犯行，業經臺灣桃園地方檢察署檢
      察官於110年12月10日以110年度偵字第32930號聲請簡易
      判決處刑，並由臺灣桃園地方法院於110年12月13日收案
      繫屬（臺灣桃園地方檢察署函上之臺灣桃園地方法院收狀
      戳印），並於同年月15日以110年度桃簡字第2215號判決
      各處拘役30日，應執行拘役50日（尚未確定）等情，業據
      本院本諸職權查明在卷，此有臺灣高等法院被告前案紀錄
      表、臺灣桃園地方檢察署110年12月10日桃檢維歡110偵32
      930字第1109125881號函、同署110年度偵字第32930號檢
      察官聲請簡易判決處刑書（上開函及聲請簡易判決處刑書
      均為傳真本）及臺灣桃園地方法院110年度桃簡字第2215
      號刑事判決書（網路列印）各1份在卷可稽。
（二）又觀以「前案㈠」所舉之恐嚇危害安全之方式、時間與內
      容，與本案檢察官聲請簡易判決處刑所舉之被告恐嚇告訴
      人之方式、時間等情一致，罪名亦均相同，且「前案㈠」
      所引用之證據資料，亦與本案相同，自形式上觀察，「前
      案㈠」與本案所訴事實均是指被告於上開時間、以上開方
      式、內容恐嚇告訴人，是本案與「前案㈠」核屬相同事實
      之同一案件，乃檢察官於「前案㈠」繫屬臺灣桃園地方法
      院後（110年12月13日），復於110年12月29日就被告上開
      同一案件之本案向本院聲請簡易判決處刑，此有臺灣新北
      地方法院檢察署110年12月29日丙○○錫怡110偵40013字第1
      100125621號函上之本院收狀戳印可資為憑，核屬就已提
      起公訴之案件重行起訴，且本案繫屬在後，揆諸首開說明
      ，本件爰不經言詞辯論，逕為諭知不受理之判決。
四、據上論斷，應依刑事訴訟法第452條、第303條第7款、第307
    條，判決如主文。
本案經檢察官林涵慧聲請以簡易判決處刑。　　
中    華    民    國   111    年    1    月    7    日
                  刑事第二十六庭法  官  黎錦福
上列正本證明與原本無異。
如不服本判決，得於判決送達之日起20日內，向本院提出上訴狀
(應附繕本)，上訴於臺灣高等法院。其未敘述上訴理由者，應於
上訴期間屆滿後20日內向本院補提理由書「切勿逕送上級法院」
。
                                書記官　羅采蘋　　　　　
中　　華　　民　　國　　111 　年　　1 　　月　　7 　　日